【裁判字號】    89,易,564
【裁判日期】    890930
【裁判案由】    恐嚇取財
【裁判全文】
臺灣屏東地方法院刑事判決                          八十九年度易字第五六四號
    公  訴  人  臺灣屏東地方法院檢察署檢察官
    被      告  丙○○
    選任辯護人  鍾治漢
    被      告  乙○○
右被告等因恐嚇取財案件，經檢察官提起公訴（八十九年度偵字第一一一Ｏ號）本院
判決如左：
    主  文
丙○○共同連續意圖為自己不法之所有，以恐嚇使人將本人之物交付，處有期徒刑壹
年。
乙○○共同連續意圖為自己不法之所有，以恐嚇使人將本人之物交付，處有期徒刑柒
月，緩刑貳年。
    事  實
一、丙○○夥同綽號「戴明益」之不詳姓名之成年男子，二人間本於犯意之聯絡，共
    同基於概括之犯意，意圖為自己不法之所有，於民國（下同）八十八年七月間，
    先由綽號「戴明益」交付如附表所列帳號之提款卡，雙方約定丙○○代領存款即
    可獲得百分之五之利潤後。﹁戴明益﹂即自八十八年七月間起，即以不詳之方法
    取得蔡忠仁、甲○○、丁○○、黃平和等人所失竊之轎車後，以0000000
    000、0000000000、0000000000、000000000
    0號行動電話向蔡忠仁等人索取新臺幣（下同）六萬元至二十萬元之贖金，並表
    示不付贖金將無法取回失車，致蔡忠仁等因而心生畏懼，依「戴明益」指示，將
    贖金匯入如附表所列之帳戶內。「戴明益」再以電話通知丙○○持提款卡前往提
    領，丙○○隨即夥同其女友乙○○本於犯意之聯絡，共同基於概括之犯意，由丙○○及乙○○共同或分別持戴明益所交付之提款，前往華南銀行崇德路分行等金
    融機構所設之自動櫃員機，依戴明益所告知之提款密碼，提領現款，並將領得之
    現款抽取百分之五後，餘款由丙○○置於臺中市巨人保齡球館第七十九號保管箱
    內或直接匯入臺新銀行某帳戶內（帳戶名稱丙○○已不記得）。嗣於八十九年二
    月十四日晚上十時三十分許，經警提臺灣屏東地方法院檢察署檢察官簽發之拘票
    在彰化縣東寧村永興路二段九十八號逕行拘提丙○○、乙○○到案，並扣得泛亞
    銀行融卡一枚、世華聯合商業銀行提款卡一枚。
二、案經高雄縣察局移送臺灣屏東地方法院檢察署檢察官偵查起訴。
    理  由
一、訊據被告丙○○坦承右開犯行不諱，經核與被害人甲○○、丁○○所述情節相符
    。而乙○○於審理中固不否認曾幫丙○○前往銀行提款三次，惟辯稱係丙○○表
    示沒空，而將提款卡交付由伊代領，伊不知有恐嚇取財之情事等云云。然查，前
    開提款卡均非丙○○所有，且每次所持之提款卡所有人均不同，併有二次係丙○○載伊去提款，此為乙○○所自承，有審理筆錄為證（參見八十九年七月一日審
    理筆錄），竟猶多次替丙○○持他人提款卡提領現款，是其辯稱主觀上無恐嚇取
    財贓款之認識，顯不足採。再查，乙○○於八十八年十月十四日下午一時三十四
    分三十六秒在華南銀行崇德路分行提後，丙○○隨即於同日下午一時三十五分五
    十一秒，亦於相同提款機提款，時間僅相差一分十五秒，顯見二人係共同前往提
    款，故其辯稱係丙○○無暇提款而請其代為提款一節，顯與事實不符，被告乙○○所辯，自難採信。此外，復有扣案之提款卡及萬泰商業銀行中正分行開戶資料
    、交易明細報表、誠泰銀行開戶資料、交易明細查詢單、萬通商業銀行開戶資料
    、提存款明細影本、華南銀行崇德路分行自動提款機錄影帶翻拍照片影本在卷可
    佐。被告二人犯行，洵堪認定。
二、核被告丙○○所為，係犯刑法第三百四十六條第一項之恐嚇取財罪。被告丙○○
    與乙○○及綽號「戴明益」之男子間就上開恐嚇取財犯行，顯有有犯意之聯絡及
    行為分擔，均為共同正犯。又被告二人連續向被害人蔡忠仁、甲○○、丁○○、
    黃平和等人恐嚇取財之數行為間，係時間緊接、手法相同、觸犯構成要件同一之
    罪名，顯係出於概括之犯意反覆為之，為連續犯，應依刑法第五十六條之規定論
    以一罪並加重其刑。爰審酌被告二人不思正業、竟連續向被害人恐嚇取財之金額
    每次六至二十萬元不等，足以造成眾多車主之心理恐懼、嚴重影響社會治安，及
    被告丙○○坦承犯行等一切情狀，量處如主文所示之刑。末查被告乙○○前未曾
    受有期徒刑以上刑之宣告，因一時失慮交有不慎，偶罹刑典，經此刑之宣告後，
    應知警惕而無再犯之虞，本院因認暫不執行其刑為當，予以宣告緩刑二年，用啟
    自新。
據上論斷，應依刑事訴訟法第二百九十九條第一項前段、刑法第二十八條、第五十六
條、第三百四十六條第一項、第七十四條第一款，罰金罰鍰提高標準條例第一條前段
，判決如主文。
本案經檢察官何克昌到庭執行職務。
中      華      民      國      八十九      年    九    月    三十      日
                                      臺灣屏東地方法院刑事第二庭
                                          審判長法  官 吳永宋
                                                法  官 林昌義
                                                法  官 何清富
右正本證明與原本無異。
對於本判決如有不服應於收受送達後十日內向本院提出上訴書狀上訴於台灣高等法院
高雄分院並按他造當事人之人數附具繕本。
                                                書記官   謝天祥
中     華      民     國     八十九      年      九    月    三十       日
附錄本案論罪科刑法條全文：刑法第三百四十六條第一項。
附表
金 融 機 構 名 稱  戶名    帳                  號        提款卡有無扣案
萬泰銀行中正分行   劉鈺  00000000000        無  遭提款機沒收
萬通銀行臺中分行   靖學鵬  00000000000000  無  自行丟棄
世華銀行彰化分行   楊佩娟  000000000000      無  遭提款機沒收
誠泰銀行彰化分行   同右    000000000000      無  自行丟棄
聯邦銀行公館分行   林志剛  000000000000      無  自行丟棄
中國國業商業銀行   張志豪  00000000000        無  遭提款機沒收
世華銀行                   00000000000        有
泛亞銀行                   0000000000000    有


司法院資訊處製作；財團法人民間司法改革基金會備份。
